【裁判字號】    97,易,768
【裁判日期】    970919
【裁判案由】    竊盜
【裁判全文】
臺灣桃園地方法院刑事判決               97年度易字第768號
公  訴  人  臺灣桃園地方法院檢察署檢察官
被      告  丁○○
上列被告因竊盜案件，經檢察官提起公訴（97年度偵字第10382
號），嗣因被告就被訴事實為有罪之陳述，經詢問檢察官及被告
意見後，合議庭乃裁定改依簡式審判程序判決如下：
    主  文
丁○○共同攜帶兇器竊盜，累犯，處有期徒刑柒月，扣案鋼索貳
條、電纜線剪壹支、自製開孔蓋工具貳支，均沒收；又共同攜帶
兇器竊盜，累犯，處有期徒刑柒月，扣案鋼索貳條、電纜線剪壹
支、自製開孔蓋工具貳支，均沒收。應執行有期徒刑壹年，扣案
鋼索貳條、電纜線剪壹支、自製開孔蓋工具貳支，均沒收。
    事  實
一、丁○○前因施用毒品案件，於民國93年9 月13日經臺灣桃園
    地方法院以93年度壢簡字第1245號判處有期徒刑5 月，嗣因
    撤回上訴而確定，並於94年9 月21日縮刑期滿執行完畢；又
    於94年間因施用毒品案件經同院以94年度訴字第872 號各判
    處有期徒刑8 月、6 月，並應執行有期徒刑1 年，經駁回上
    訴而確定；復於95年間再因竊盜案件經臺灣新竹地方法院判
    處有期徒刑7 月確定，經該院以96年度聲減字第1457號裁定
    減刑為應執行有期徒刑3 月15日。上開兩案接續執行，而於
    96 年10 月15日縮刑期滿執行完畢。
二、詎丁○○竟仍未記取教訓，(一)於97年4 月11日凌晨2 時50分
    許，搭乘丙○○（另行審結）所駕駛車號W2-9162 號自用小
    貨車，行經桃園縣龍潭鄉○○村○○街○○段三角林27號前
    ，因缺錢花用，遂臨時起意，與丙○○共同基於意圖為自己
    不法所有之犯意聯絡及行為分擔，由丁○○持其所有置於車
    內客觀上足以對人之生命、身體及安全構成威脅，可供兇器
    使用之鋼索2 條、電纜線剪1 支、自製開孔蓋工具2 支，丁
    ○○先以自製開孔蓋工具打開該處人行道上人孔蓋後，將鋼
    索兩頭各繫於自用小貨車及埋於地下電纜線拉出再以電纜線
    剪剪斷之方式，竊得中華電信股份有限公司（下稱中華電信
    公司）所有型號為0.5 ㎜＊600P，長度為230 公尺、價值新
    臺幣（下同）207,000 元之電纜線，至丙○○則在旁接應，
    將竊得電纜線搬運上車，得手後，旋駕駛該車離去並將竊得
    電纜線230 公尺變賣一空，所得則朋分花用。復於(二)同年月
    19 日 凌晨4 時20分許，又與丙○○再次駕駛同車行經同段
    三角林22號前，仍因缺錢花用，復再次起意，與丙○○共同
    意圖為自己不法所有之犯意聯絡及行為分擔，以丁○○所有
    上述鋼索2 條、電纜線剪1 支、自製開孔蓋工具2 支，以如
    上手法竊取中華電信公司所有型號各為0.5 ㎜＊400P及0.5
    ㎜＊600P，長度各為63.5公尺及2 公尺得手，丙○○將其中
    已竊得之部分電纜線即型號各為0.5 ㎜＊400P及0.5 ㎜＊60
    0P，長度均為2 公尺搬運上車，斯時中華電信員工甲○○經
    由警報器系統得知警訊，旋即通報警方前往處理，丁○○及
    丙○○見狀未及將所竊其餘61.5公尺電纜線帶離，即自現場
    逃逸。嗣於同日凌晨4 時45分許，在桃園縣龍潭鄉○○○○
    街與龍源路口為警查獲，並當場扣得丁○○所有供竊取上開
    電纜線所用之鋼索2 條、電纜線剪1 支、自製開孔蓋工具2
    支，始知上情。
三、案經中華電信公司訴由桃園縣政府警察局龍潭分局報請臺灣
    桃園地方法院檢察署檢察官偵查起訴。
    理  由
一、本件被告丁○○所犯為死刑、無期徒刑、最輕本刑為3 年以
    上有期徒刑以外之罪，其於準備程序進行中，就被訴事實為
    有罪之陳述，經告知簡式審判程序之旨，並聽取當事人之意
    見後，本院合議庭裁定由受命法官獨任進行簡式審判程序，
    合先敘明。
二、上開犯罪事實，業據被告丁○○迭於警詢、偵訊及本院審理
    時坦白承認，核與證人即共同被告丙○○、告訴人甲○○、
    乙○○證述情節相符，並有被告丁○○所有供其竊取上開電
    纜線所用鋼索2 條、電纜線剪1 支、自製開孔蓋工具2 支扣
    案可佐，此外，復有搜索扣押筆錄、扣押物品收據、扣押物
    品目錄表、贓物認領保管單及照片在卷可稽，足認被告任意
    性自白核與事實相符，本件事證明確，被告犯行洵堪認定，
    應予依法論科。
三、論罪科刑部分：
  (一)按刑法第321 條第1 項第3 款之攜帶兇器竊盜罪，係以行為
    人攜帶兇器竊盜為其加重條件，此所謂兇器，其種類並無限
    制，凡客觀上足對人之生命、身體、安全構成威脅，具有危
    險性之兇器均屬之，且祇須行竊時攜帶此種具有危險性之兇
    器為已足，並不以攜帶之初有行兇之意圖為必要。查鋼索、
    電纜線剪及自製開孔蓋工具，外觀質地堅硬，均屬足以殺傷
    人生命、身體之器械，顯為具有危險性之兇器。其次，被告
    丁○○於97年4 月19日凌晨4 時20分許所竊合共65.5公尺之
    電纜線，既自該處人行道之人孔蓋取出剪斷，其竊盜行為即
    已完成，要難因其餘61.5公尺電纜線尚未搬離現場，而謂為
    竊盜未遂。
  (二)核被告丁○○就事實欄(一)(二)所為，均係犯刑法第321 條第1
    項第3 款之攜帶兇器竊盜罪。被告就其所犯加重竊盜犯行，
    與同案被告丙○○有犯意聯絡及行為分擔，應論以共同正犯
    。被告先後2 次竊盜犯行，犯意各別，且時間、地點均可區
    隔，應予分論併罰。
  (三)再者，被告前因施用毒品案件，經本院判處有期徒刑5 月，
    因撤回上訴而確定，並於94年9 月21日執畢出監；又於94年
    間因施用毒品案件再經本院各判處有期徒刑8 月、6 月，並
    應執行有期徒刑1 年，經駁回上訴而確定；復再於95年間因
    竊盜案件經臺灣新竹地方法院判處有期徒刑7 月確定，經該
    院另裁定減刑為應執行有期徒刑3 月15日，上開兩案接續執
    行，而於96年10月15日縮刑期滿執畢出監，有臺灣高等法院
    被告前案紀錄表在卷可稽，則其受有期徒刑執行完畢，5 年
    內故意再犯本件有期徒刑以上之罪，為累犯，應依刑法第47
    條第1 項規定加重其刑。
  (四)爰審酌被告丁○○正值青壯，竟僅因己缺錢花用即擅持鋼索
    、電纜線剪及自製開孔蓋工具竊取中華電信公司所有電纜線
    ，顯然欠缺尊重他人財產權利之認識，且中華電信公司事後
    雖經警發還65.5公尺電纜線而受部分損害填補，然其仍有再
    行支出費用以修復已遭破壞線路系統之必要，影響中華電信
    之權利非輕，行為實有可議之處，惟念其犯後已知坦承犯行
    等一切情狀，分別量處如主文所示之刑，並定應執行之刑。
    至扣案鋼索2 條、電纜線剪1 支、自製開孔蓋工具2 支係被
    告所有供與丙○○共同犯本件竊盜罪所用之物，應依刑法第
    38條第1 項第2 款規定，宣告沒收之。
據上論斷，應依刑事訴訟法第273 條之1 第1 項、第299 條第1
項前段，刑法第28條、第321 條第1 項第3 款、第47條第1 項、
第51條第5 款、第38條第1 項第2 款，判決如主文。
本案經檢察官吳佳美到庭執行職務。
中    華    民    國    97    年    9     月    19    日
                  刑事第八庭    法  官   呂綺珍
如不服本判決，應於送達後10日內，向本院提出上訴狀。
本件正本證明與原本無異。
                                書記官   范升福
中    華    民    國    97    年    9     月    19    日


司法院資訊處製作；財團法人民間司法改革基金會備份。
